最  高  行  政  法  院  裁  定
                                     100年度裁字第2043號
上  訴  人  日商廣瀨電機股份有限公司
代  表  人  中村達朗
訴訟代理人  林志剛  律師
            高山峰
被 上訴 人  經濟部智慧財產局
代  表  人  王美花
參  加  人  蔡志雄
上列當事人間新型專利舉發事件，上訴人對於中華民國99年12月
23日智慧財產法院99年度行專訴字第96號行政判決，提起上訴，
本院裁定如下：
    主  文
上訴駁回。
上訴審訴訟費用由上訴人負擔。
    理  由
一、依智慧財產案件審理法第32條規定提起上訴者，除有特別規
    定外，依同法第1條規定，應適用行政訴訟法關於上訴審程
    序相關規定。而對於高等行政法院判決之上訴，非以其違背
    法令為理由，不得為之，行政訴訟法第242條定有明文。依
    同法第243條第1項規定，判決不適用法規或適用不當者，為
    違背法令；而判決有同條第2項所列各款情形之一者，為當
    然違背法令。是當事人對於智慧財產法院判決上訴，如依行
    政訴訟法第243條第1項規定，以智慧財產法院判決有不適用
    法規或適用不當為理由時，其上訴狀或理由書應有具體之指
    摘，並揭示該法規之條項或其內容；若係成文法以外之法則
    ，應揭示該法則之旨趣，倘為司法院解釋或本院之判例，則
    應揭示該判解之字號或其內容。如以行政訴訟法第243條第2
    項所列各款情形為理由時，其上訴狀或理由書，應揭示合於
    該條項各款之事實。上訴狀或理由書如未依此項方法表明者
    ，即難認為已對智慧財產法院判決之違背法令有具體之指摘
    ，其上訴自難認為合法。
二、本件上訴人對於高等行政法院判決上訴，主張：上訴人於原
    審主張證據2與證據3因實施力構造不同、上腕部的作用不同
    、接觸構造不同等多項技術上之差異，故證據2與證據3之組
    合於技術上顯無可能進行，熟習該項技術者根本無動機欲將
    二者加以組合乙節，惟原判決就證據2與證據3是否能加以組
    合之重要爭點，遽未對上訴人前開主張詳予說明其不採之理
    由，顯有判決不備理由之違法；證據3夾持扁平電纜之技術
    原理與證據4相同，均非如證據2係藉由加壓構件直接夾持扁
    平電纜，惟原判決就此對證據3與證據4竟有不同之認定標準
    ，顯有判決理由矛盾之違法云云，雖以該判決違背法令為由
    ，惟核其上訴理由，係就原審取捨證據、認定事實之職權行
    使，指摘其為不當，並就原審已論斷者，泛言未論斷，或就
    原審所為論斷，泛言其論斷矛盾，而非具體說明其有何不適
    用法規或適用法規不當之情形，並揭示該法規之條項或其內
    容，及合於行政訴訟法第243條第2項所列各款之事實，難認
    對該判決之如何違背法令已有具體之指摘。依首開規定及說
    明，應認其上訴為不合法。
三、據上論結，本件上訴為不合法。依智慧財產案件審理法第1
    條、行政訴訟法第249條第1項前段、第104條、民事訴訟法
    第95條、第78條，裁定如主文。
中    華    民    國    100   年    8     月    18    日
                    最高行政法院第六庭
                        審判長法官  黃  合  文
                              法官  鄭  忠  仁
                              法官  劉  介  中
                              法官  帥  嘉  寶
                              法官  陳  鴻  斌

以  上  正  本  證  明  與  原  本  無  異
中    華    民    國    100   年    8     月    18    日
                              書記官  張  雅  琴